臺灣桃園地方法院刑事判決　　　　　100 年度審易字第1683號
公　訴　人　臺灣桃園地方法院檢察署檢察官
被　　　告　梁朝欽
上列被告因竊盜案件，經檢察官提起公訴（99年度偵字第30432
號、100 年度偵字第6945號），本院準備程序進行中，被告就被
訴事實為有罪陳述，經本院告知簡式審判程序意旨，並聽取當事
人之意見後，本院裁定改以簡式審判程序審理，判決如下：
    主      文
梁朝欽犯如附表所示之罪，均累犯，各處如附表宣告刑欄所示之
刑。應執行有期徒刑玖月，如易科罰金，以新臺幣壹仟元折算壹
日。
    事實及理由
一、梁朝欽於76年間因：竊盜案件，經臺灣高等法院以77年度
    訴字第1237號判處有期徒刑1 年確定；於同年間次因違反
    懲治盜匪條例、恐嚇等案件，經臺灣高等法院以77年度上
    訴字第24號分別判處有期徒刑6 年、5 月，並定其應執行刑
    為有期徒刑6 年1 月確定，上訴後，經最高法院以77年度臺
    上字第3275號判決上訴駁回確定，上開案經臺灣高等法
    院以80年度聲減字第3201號裁定減刑並與不得減刑之案定
    其應執行刑有期徒刑6 年7 月確定，於80年10月21日假釋出
    監，嗣遭撤銷假釋，尚餘殘刑2 年4 月又12日。另於82年間
    因違反麻醉藥品管理條例案件，經臺灣板橋地方法院經台
    （下稱板橋地院）以82年度訴字第2869號判處有期徒刑6 月
    確定，並與上述殘刑入監接續執行後，於84年5 月27日假釋
    出監，復遭撤銷假釋，尚餘殘刑1 年6 月又18日。另於85年
    間因竊盜案件，經板橋地院以85年度易字第5417號判處有
    期徒刑5 月，上訴後，經臺灣高等法院以85年度上易字第72
    80號判決上訴駁回確定；於86年間因違反麻醉藥品管理條
    例案件，經板橋地院以86年度易字第3537號判處有期徒刑8
    月確定；於同年間復因竊盜、搶奪等案件，經板橋地院
    以86年度訴字第694 號判決，分別判處有期徒刑1 年2 月，
    刑之執行前強制工作3 年、3 年2 月，並定其應執行刑為有
    期徒刑4 年2 月，刑之執行前強制工作3 年確定，上訴後，
    經臺灣高等法院以86年度上訴字第2550號判決，判處上訴駁
    回確定，上開至案，再經臺灣高等法院以86年度聲字第
    1816號裁定，定其應執行刑為有期徒刑4 年8 月，刑前強制
    工作3 年確定，於89年10月5 日，免予繼續執行案之強制
    工作後，於同日入監接續執行至案殘刑、案及至
    案應執行之刑，於93年1 月21日假釋出監，又遭撤銷假釋，
    尚餘殘刑1 年6 月又25日。另於94年間因違反槍砲彈藥刀
    械管制條例案件，經本院以94年度訴字第981 號判處有期徒
    刑7 月，併科罰金新臺幣6 萬元確定，上開案再經本
    院以96年度聲減字第2160號裁定應執行刑為有期徒刑3 年10
    月確定，減刑後之案與上開至案、前開減刑並定應執
    行刑之至案等之殘刑入監接續執行，上開有期徒刑執行
    期間至96年10月30日期滿執行完畢後，接續執行上開案之
    罰金易服勞役33日，罰金易服勞役於96年12月2 日執行完畢
    （於本案構成累犯）。仍不知悔改，基於意圖為自己不法所
    有及行使變造特種文書之犯意，分別於附表所示時、地為附
    表所示犯行，嗣分別於：(一)99年10月6 日下午1 時許，在桃
    園縣八德市○○○街口為警尋獲陳昆智遭竊之5351-HC 自用
    小客車，始循線查悉附表編號一所示犯行。(二)於99年10月28
    日，梁朝欽駕駛竊得之CS-7389 自用小客車，行經桃園縣中
    壢市○○路○ 段814 號前之路段時，為警攔檢查獲，並自車
    內起獲甲基安非他命3 包（淨重1.82公克）、安非他命吸食
    器1 組（涉嫌施用毒品部分，由檢察官另案聲請簡易判決處
    刑），而循線查悉附表編號二所示犯行。
二、證據名稱：
（一）被告梁朝欽於本院審理中之自白。
（二）證人即被害人潘美妏、陳昆智於警詢之證述。
（三）贓物認領保管單、CS-7389 失車- 唯讀案件基本資料、桃
      園縣政府警察局車輛尋獲電腦輸入單、桃園縣政府警察局
      八德分局刑案現場勘察報告（5351-HC 車輛尋獲案）、現
      場勘察紀錄表、證物採驗紀錄表、現場照片、內政部警政
      署刑事警察局100 年3 月7 日刑醫字第1000014922號DNA-
      STR型別鑑定書。
三、核被告如附表編號一所為，係犯刑法第320 條第1 項竊盜罪
    及同法第216 條、第212 條行使變造特種文書罪；附表編號
    二所為，係犯刑法第320 條第1 項竊盜罪。被告將竊得之車
    輛車牌變造後，進而駕駛該車於公眾往來之道路而行使之，
    其變造特種文書之低度行為，為行使之高度行為所吸收，不
    另論罪。被告所為如附表所示犯行，犯意各別、行為互殊，
    應予分論併罰。又被告有事實及理由欄一所載之犯罪科刑及
    執行情形，有臺灣高等法院被告前案紀錄表1 份可按，其於
    徒刑執行完畢後5 年內故意再犯本件有期徒刑以上之罪，皆
    為累犯，均應依刑法第47條第1項 之規定加重其刑。爰審酌
    被告正值青壯，竟不思努力以正當勞力謀生，恣意竊取他人
    財物，危害社會治安，復變造車牌英文字母，並駕駛該車而
    行使之，足生影響監理機關、司法機關行使職權之正確性外
    ，並因此損及他人之權益，惟念及犯後坦承犯行，兼衡其犯
    罪之動機、目的、手段、生活狀況，分別量處如附表宣告刑
    欄所示之刑，並定應執行之刑及諭知易科罰金折算標準，以
    示懲儆。至被告犯罪所用之汽車鑰匙1 支，雖係被告所有，
    惟未扣案，被告於本院審理中復供稱不知道該鑰匙放在何處
    ，可能丟掉了等語，衡情應已滅失，為免執行困難，爰不為
    沒收之諭知，附此敘明。
四、應適用之法條：
    刑事訴訟法第273 條之1 第1 項、第299 條第1 項前段、第
    310 條之2 、第454 條第1 項，刑法第320 條第1 項、第21
    6 條、第212 條、第47條第1 項、第41條第1 項前段、第8
    項、第51條第5 款，刑法施行法第1 條之1 第1 項、第2項
    前段。
五、如不服本判決，得自收受送達之翌日起10日內向本院提出上
    訴狀（應附繕本），其未敘述上訴理由者，應於上訴期間屆
    滿後20日內補提理由書狀於本院，上訴於臺灣高等法院。
本案經檢察官簡方毅到庭執行職務。
中    華    民    國    100    年    8    月    31    日
                         刑事庭  法  官  鍾雅蘭
以上正本證明與原本無異。
                                 書記官  陳恩如
中    華    民    國    100     年   8    月    31    日
附錄本案論罪科刑法條：
中華民國刑法第320條
（普通竊盜罪、竊佔罪）
意圖為自己或第三人不法之所有，而竊取他人之動產者，為竊盜
罪，處 5 年以下有期徒刑、拘役或 5 百元以下罰金。
意圖為自己或第三人不法之利益，而竊佔他人之不動產者，依前
項之規定處斷。
前二項之未遂犯罰之。
中華民國刑法第216條
（行使偽造變造或登載不實之文書罪）
行使第 210 條至第 215 條之文書者，依偽造、變造文書或登載
不實事項或使登載不實事項之規定處斷。
中華民國刑法第212條
（偽造變造特種文書罪）
偽造、變造護照、旅券、免許證、特許證及關於品行、能力服務
或其他相類之證書、介紹書，足以生損害於公眾或他人者，處1
年以下有期徒刑、拘役或3 百元以下罰金。
附表：
┌──┬───┬─────┬───────┬──────┬───────┐
│編號│ 時間 │ 地 點    │犯罪手法及    │所犯法條    │  宣告刑      │
│    │      │          │竊取之物品    │及罪名      │              │
├──┼───┼─────┼───────┼──────┼───────┤
│ 一 │99年10│桃園縣龜山│持其所有汽車鑰│刑法第320 條│梁朝欽竊盜，累│
│    │月2 日│鄉過溪陸橋│匙1 支（未扣案│第1 項竊盜罪│犯，處有期徒刑│
│    │上午8 │下        │）竊取陳昆智所│；同法第216 │伍月，如易科罰│
│    │時15分│          │有車號5351-HC │條、第212 條│金，以新臺幣壹│
│    │許    │          │號自用小客車1 │行使變造特種│仟元折算壹日。│
│    │      │          │輛，得手後作為│文書罪      │又行使變造特種│
│    │      │          │交通工具使用，│            │文書，足以生損│
│    │      │          │為規避員警查緝│            │害於公眾及他人│
│    │      │          │，另基於變造特│            │，累犯，處有期│
│    │      │          │種文書之犯意，│            │徒刑參月，如易│
│    │      │          │以透明膠帶及黑│            │科罰金，以新臺│
│    │      │          │色油性筆等物，│            │幣壹仟元折算壹│
│    │      │          │將上開自用小客│            │日。          │
│    │      │          │車之車牌英字母│            │              │
│    │      │          │C ，變造為英文│            │              │
│    │      │          │字母O ，並駕駛│            │              │
│    │      │          │上開車輛以行使│            │              │
│    │      │          │之。          │            │              │
├──┼───┼─────┼───────┼──────┼───────┤
│ 二 │99年10│桃園縣龍潭│持其所有汽車鑰│刑法第320 條│梁朝欽竊盜，累│
│    │月17日│鄉○○路某│匙1 支（未扣案│第1項竊盜罪 │犯，處有期徒刑│
│    │凌晨3 │處        │）竊取潘美妏所│            │伍月，如易科罰│
│    │時50分│          │有車號CS-7389 │            │金，以新臺幣壹│
│    │許    │          │號自用小客車1 │            │仟元折算壹日。│
│    │      │          │輛，得手後作為│            │              │
│    │      │          │代步之用      │            │              │
└──┴───┴─────┴───────┴──────┴───────┘